【裁判字號】    97,上易,2023
【裁判日期】    970923
【裁判案由】    竊盜
【裁判全文】
臺灣高等法院刑事判決                97年度上易字第2023號
上  訴  人
即  被  告  乙○○
上列上訴人因竊盜案件，不服臺灣板橋地方法院97年度易字第
1511號，中華民國97年6月24日第一審判決（聲請簡易處刑案號
：臺灣板橋地方法院檢察署97年度偵字第10015號），提起上訴
，本院判決如下：
    主  文
上訴駁回。
    理  由
一、本案經本院審理結果，認第一審以上訴人即被告乙○○犯刑
    法第321條第1項第2款之踰越牆垣、毀壞門扇竊盜罪，處以
    有期徒刑8月，認事用法及量刑均無不當，應予維持，並引
    用第一審判決書記載之事實、證據及理由（如附件）。
二、被告上訴意旨略以：係友人「瘋狗」說他有些東西置於竊盜
    地點，請伊載他前去取回，並說他有1台電腦可先借伊用，
    伊誤信才前往該處，伊不知「瘋狗」要至該處行竊，伊並無
    把風行為云云。惟上揭事實迭據被告於警詢、原審時自承：
    「瘋狗」說要進去被害人家裡「偷」東西，問伊要不要去等
    語（偵卷第7頁、原審卷第22頁）。參以「瘋狗」於確認被
    害人甲○○住處屋內無人後，即以翻越圍牆、損壞鐵門上方
    欄杆鐵條之異於尋常方式進入甲○○屋內，堪認被告當時確
    實知悉「瘋狗」係進入甲○○屋內行竊。被告於「瘋狗」進
    入甲○○屋內時，在外等候，待「瘋狗」竊盜得手後，即駕
    駛車輛搭載「瘋狗」及其所竊得物品離去，「瘋狗」並將竊
    得之筆記型電腦及無線網路卡交予被告使用，足認被告於「
    瘋狗」行竊時，係在外把風，與「瘋狗」有竊盜之犯意聯絡
    及行為分擔無誤。被告上揭辯詞，顯係推諉卸責之詞，不足
    採信。被告上訴猶執前詞否認犯行，指摘原判決不當，為無
    理由，應予駁回。
三、被告經合法傳喚，無正當理由不到庭，爰不待其陳述，逕行
    判決。
據上論斷，應依刑事訴訟法第373條、第368條、第371條，判決
如主文。
本案經檢察官謝英民到庭執行職務。
中    華    民    國    97    年    9     月    23    日
                  刑事第二庭審判長法  官  洪光燦
                                  法  官  李麗玲
                                  法  官  林恆吉
以上正本證明與原本無異。
不得上訴。
                                  書記官  陳盈璇
中    華    民    國    97    年    9     月    23    日
附件：
臺灣板橋地方法院刑事判決              97年度易字第1511號
公  訴  人  臺灣板橋地方法院檢察署檢察官
被      告  乙○○  男  37歲（民國○○年○月○日生）
                    身分證統一編號：Ｚ000000000號
                    住台北縣三峽鎮○○路337之1號6樓
                    居台北縣蘆洲市○○路243巷7弄40號5樓
上列被告因竊盜案件，經檢察官聲請簡易判決處刑（97年度偵字
第10015 號），本院認不宜以簡易判決處刑，改依通常程序審理
，並判決如下：
    主  文
乙○○共同踰越牆垣、毀壞門扇竊盜，處有期徒刑捌月。
    事  實
一、乙○○與真實姓名年籍不詳綽號「瘋狗」之成年男子，共同
    意圖為自己不法所有之犯意聯絡，於民國九十七年二月十九
    日上午十一時四十六分許，乙○○駕駛車號ＨＸ－八八五七
    號自用小貨車搭載「瘋狗」至臺北縣永和市○○路○段一五
    ０號巷口處停放，其二人下車後於同日上午十一時五十一分
    許步行至甲○○位於臺北縣永和市○○路四百二十八巷二十
    三號住處房屋外按門鈴後離去現場，至同日上午十二時三十
    四分許，其二人又步行至甲○○上址住處外之巷口，趁屋內
    無人之際，乙○○在屋外把風，而由「瘋狗」翻越該住處圍
    牆侵入上址庭院內，復以不詳方式損壞該屋後門之鐵門上方
    欄杆鐵條後，開啟鐵門侵入屋內（所涉無故侵入住宅部分，
    未據告訴），竊取甲○○所有之筆記型電腦、隨身硬碟、
    MP3 隨身聽、翻譯機各一台、無線網路卡一片、行動電話充
    電器（含電池）一組、手錶四只、戒指、手環各一只、項鍊
    一條、金筆一對、電動刮鬍刀二各、身分證一張、象牙印章
    十五個、木頭印章一個、進口襪子四雙，及新力牌數位相機
    一台、集郵冊三本、富豪汽車鑰匙一支、遙控器一個、雞血
    石一個、萬寶隆原子筆三支、首飾（項鍊、耳環、戒指）、
    美金二十元、約一、二百個舊式的新台幣硬幣、美國銀行信
    用卡、美國社會安全卡各一張（聲請簡易判決處刑書就上揭
    新力牌數位相機以下之失竊財物部分漏未記載）等物，得手
    後將上開竊得之財物裝在二只手提袋內，再由乙○○駕駛上
    開車輛搭載「瘋狗」離去現場，「瘋狗」並將竊得之筆記型
    電腦及無線網路卡交與乙○○使用。嗣因甲○○之父親返家
    後發現失竊，而報警調閱上址巷口附近監視錄影畫面，通知
    乙○○到案說明，並帶同乙○○至其位在臺北縣三峽鎮○○
    路三三七之一號六樓住處起獲上開筆記型電腦及無線網路卡
    ，始悉上情。
二、案經臺北縣政府警察局永和分局報請臺灣板橋地方法院檢察
    署檢察官偵查起訴。
    理  由
一、訊據被告乙○○固對於上揭時間駕駛自用小貨車搭載「瘋狗
    」至被害人甲○○上址住處外，並知悉「瘋狗」翻牆侵入被
    害人之住處內行竊，嗣其駕車搭載瘋狗離去現場，且向「瘋
    狗」分得筆記型電腦及無線網路卡等事實，坦承不諱，惟矢
    口否認有何加重竊盜犯行，辯稱：伊是後來在被害人家門口
    找到瘋狗，他說要進去被害人家裡偷東西，問伊要不要去，
    伊說不敢，他就自己翻牆進去，而伊當時不敢走，怕他事後
    找伊算帳，伊當時在現場等候，並不是為瘋狗把風云云。惟
    查，被告乙○○於上揭時間駕駛車號ＨＸ－八八五七號自用
    小貨車搭載「瘋狗」至臺北縣永和市○○路○段一五０號巷
    口處停放，其二人下車後於同日上午十一時五十一分許步行
    至被害人甲○○上址住處房屋外按門鈴後離去現場，至同日
    上午十二時三十四分許，其二人又步行至甲○○上址住處外
    之巷口，趁屋內無人之際，被告在屋外等候，而由「瘋狗」
    翻越該住處圍牆侵入上址庭院內，復以不詳方式損壞該屋後
    門之鐵門上方欄杆鐵條後，開啟鐵門侵入屋內，竊取如事實
    欄所載之財物得手後，由被告駕駛上開車輛搭載「瘋狗」離
    去現場，「瘋狗」並將竊得之筆記型電腦及無線網路卡交與
    乙○○使用，嗣經警在臺北縣三峽鎮○○路三三七之一號六
    樓住處起獲上開筆記型電腦及無線網路卡等事實，業據證人
    即被害人甲○○於警詢及本院審理中證述在卷，並有被害人
    甲○○上址住處現場附近監視器翻拍照片共三十一幀、被告
    住處現場及起獲贓物照片共五幀及贓物認領保管單、被害人
    住處鐵門重新焊接修繕之估價單一紙在卷可稽。至被告辯稱
    其當時在現場等候，並不是為瘋狗把風云云，惟觀之上開監
    視器翻拍照片所示，案發當時被告從駕車搭載「瘋狗」至被
    害人住處按電鈴及「瘋狗」翻牆侵入被害人住處，被告始終
    緊跟在「瘋狗」旁邊，並於竊得財物完畢走出屋外後，復駕
    車搭載瘋狗離開現場，事後並分得筆記型電腦及無線網路卡
    ，足徵被告於「瘋狗」進入被害人上址住處行竊時，其係為
    自己犯罪之意思而參與，則雖僅擔任把風而未實行竊盜財物
    之行為，仍應依共同正犯論科。被告辯稱：其非為「瘋狗」
    把風，亦非竊盜之共犯云云，應係卸責之詞，並非足採。本
    案事證明確，被告竊盜犯行洵堪認定，應依論科。
二、核被告乙○○所為，係犯刑法第三百二十一條第一項第二款
    之踰越牆垣、毀壞門扇竊盜罪。按「刑法上之強盜罪，以施
    用強暴、脅迫等手段而奪取或使人交付財物為構成要件，在
    場把風，固非實施強盜罪構成要件之行為，但其夥同行劫，
    如係為自己犯罪之意思而參與，則雖僅擔任把風而未實行劫
    取財物，仍應依共同正犯論科」（最高法院二十四年上字第
    二八六八號判例意旨參照）。查被告係為自己犯罪之意思而
    參與本件竊盜犯行，業如前述，則其當時雖僅擔任把風而未
    實行竊盜行為，其與「瘋狗」之成年男子二人間，仍應依共
    同正犯論科。爰審酌被告犯罪之動機、目的、手段、翻牆毀
    壞門扇侵入他人住宅竊取財物，所生危害甚大，及被害人所
    受損害，被告迄未賠償被害人，兼衡被告參與竊盜之程度，
    及其國中肄業之智識程度（見警詢筆錄），犯後否認竊盜犯
    行之態度等一切情狀，量處如主文所示之刑，以資懲儆。
據上論斷，應依刑事訴訟法第四百五十二條、第二百九十九條第
一項前段，刑法第二十八條、第三百二十一條第一項第二款，判
決如主文。
本案經檢察官鄭潔如到庭執行職務。
中    華    民    國    97    年    6     月    24    日
                  刑事第十六庭  法  官  楊 志 雄
以上正本證明與原本無異
如不服本判決應於送達後十日內向本院提出上訴狀
                                書記官  陳 春 銘
中    華    民    國    97    年    6     月    24    日
附錄本案論罪科刑法條全文：
刑法第321條第1項第2款：
犯竊盜罪而有左列情形之一者，處6月以上、5年以下有期徒刑：
  二、毀越門扇、牆垣或其他安全設備而犯之者。


司法院資訊處製作；財團法人民間司法改革基金會備份。
